【裁判字號】    98,財管,75
【裁判日期】    990429
【裁判案由】    指定遺產管理人
【裁判全文】
臺灣屏東地方法院民事裁定              98年度財管字第75號
聲  請  人  新裕資產管理股份有限公司
法定代理人  加藤匠
上列聲請人聲請選任遺產管理人事件，本院裁定如下：
    主  文
選任乙○○（女、民國○○年○ 月○ 日生、身分證統一編號：Ｚ000
000000號）為被繼承人甲○○（男，民國○○年○ 月○ 日出生，身
分證統一編號：Ｚ000000000號，最後住所地為屏東縣高樹鄉○○
村○○路15號之1 ，民國97年10月10日死亡）之遺產管理人。
聲請程序費用新臺幣壹仟元由被繼承人甲○○之遺產負擔。
    理  由
一、聲請意旨略以：被繼承人甲○○生前對聲請人負有債務，未
    為清償，經聲請人向本院取得執行名義，並對王樹人所有之
    不動產實施強制執行，然甲○○於民國97年10月10日死亡，
    因其繼承人皆已死亡或拋棄繼承，其親屬會議復未於繼承開
    始後一個月內選定遺產管理人。聲請人為甲○○之債權人，
    係利害關係人，為此聲請選任被繼承人甲○○之配偶乙○○
    為甲○○之遺產管理人等語。
二、按繼承開始時，繼承人有無不明者，而無親屬會議，或親屬
    會議未於1 個月內選定遺產管理人者，利害關係人得聲請法
    院選任遺產管理人，並由法院依公示催告程序，定6 個月以
    上之期限，公告繼承人，命於期限內承認繼承，民法第1177
    條、第1178條分別定有明文。此為關於無人承認繼承之規定
    。又先順序繼承人均拋棄其繼承權時，由次順序之繼承人繼
    承，其次順序繼承人有無不明或第四順序之繼承人均拋棄其
    繼承權者，準用關於無人承認繼承之規定，民法第1176條第
    6 項亦有明文。
三、經查，聲請人主張上開各情，業據提出本院97年度司拍字第
    175 號裁定及確定證明書影本、繼承系統表、戶籍謄本、本
    院98年10月22日屏院惠家慧字第0980028322號函覆之案件基
    本資料為證，並經本院依職權調取本院97年度繼字第1304號
    拋棄繼承卷宗閱明無訛，堪信為真實，依前開民法第1176條
    第6 項規定，自應準用關於無人承認繼承之規定。而被繼承
    人甲○○之親屬會議並未於死亡發生之日起1 個月內選定遺
    產管理人呈報法院，聲請人為被繼承人之債權人，係利害關
    係人，是依首開規定，聲請人聲請法院選任遺產管理人，經
    核尚無不合。本院審酌第三人乙○○為被繼承人之配偶，對
    被繼承人之遺產概況應有所知悉，又其已向本院聲明拋棄繼
    承，與聲請人及被繼承人間均無何利害關係，爰選任第三人
    乙○○為被繼承人之遺產管理人。
四、依非訟事件法第24條第1 項、第157 條，裁定如主文。
中    華    民    國    99    年    4     月    29    日
                        家事庭法  官  朱盈吉
以上正本係照原本作成。
如不服本裁定應於送達後10日內向本院提出抗告狀，並繳納抗告
費新臺幣1,000元。
中    華    民    國    99    年    4     月    29    日
                              書記官  蔡明株

司法院資訊處製作；財團法人民間司法改革基金會備份。
